臺灣基隆地方法院刑事判決　　　　　　　 94年度訴字第907號
公　訴　人　臺灣基隆地方法院檢察署檢察官
被　　　告　乙○○
上列被告因毒品危害防制條例案件，經檢察官提起公訴（94年度
毒偵字第2245號），被告於準備程序進行中，就被訴事實為有罪
之陳述，經告以簡式審判程序之旨，並聽取公訴人及被告之意見
後，經合議庭裁定由受命法官獨任進行簡式審判程序，判決如下
：
    主      文
乙○○施用第一級毒品，累犯，處有期徒刑柒月。又連續施用第
二級毒品，累犯，處有期徒刑柒月，扣案之殘渣袋壹只內含之第
二級毒品安非他命殘渣沒收銷燬之，用以裝置上述安非他命殘渣
之包裝袋壹只及吸食器壹支均沒收。應執行有期徒刑壹年，扣案
之殘渣袋壹只內含第二級毒品安非他命殘渣沒收銷燬之，用以裝
置上述安非他命殘渣之包裝袋壹只及吸食器壹支均沒收。
    事實及理由
一、犯罪事實
　　乙○○前施用第二級毒品案件，經臺灣臺中地方法院裁定送
　  觀察、勒戒後，因無繼續施用之傾向，於民國90年2月12日
    釋放出所，並由臺灣臺中地方法院檢察署檢察官於90年2月
    16 日，以90年度毒偵字第254號為不起訴處分確定；復因施
    用第二級毒品案件，經本院以93年度基簡字第391號判決判
    處有期徒刑5月確定，並於94年2月14日執行完畢。詎其猶不
    知藉此戒絕施用毒品惡習，又於前揭觀察、勒戒釋放後5年
    內，基於施用第一級毒品海洛因之犯意，於94年8月16日晚
    間7、8時許（起訴書記載為94年8月17日晚間6時30分許往前
    回溯數日），在其臺北縣萬里鄉○○村○○街11號住處內，
    以將海洛因摻水置入注射針筒再施打其左手上臂肌肉處之方
    式，施用第一級毒品海洛因1次；復另行起意，並基於施用
    第二級毒品安非他命之概括犯意，自94年5月底某日起，至
    同年8月16日早上7時許止，以將安非他命置入玻璃球吸食器
    ，並以打火機點火加熱使其產生煙霧，再吸取所產生煙霧之
    方式，連續施用第二級毒品安非他命數次（約5、6天施用1
    次）。嗣於94年8月17日晚間6時30分許，其因另案通緝為警
    於上址緝獲，並當場扣得其所有供本案施用安非他命用之吸
    食器1支及安非他命殘渣袋乙只，且經其同意採集尿液送驗
    結果，均呈嗎啡、安非他命、甲基安非他命陽性反應，而悉
    上情。
二、認定事實所憑之證據名稱：
  (一)被告於本院準備程序及審理時之自白。
  (二)扣案之第二級毒品安非他命殘渣袋1只、吸食器1支。
  (三)基隆市警察局第二分局94年8月17日基警分二刑字第0940003
    194號偵辦毒品案件尿液檢體對照表、臺灣尖端先進生技醫
    藥股份有限公司94年9月5日基二-12號濫用藥物尿液檢驗報
    告各1紙。
  (四)上開不起訴處分書、臺灣高等法院被告全國前案紀錄表、臺
    灣基隆地方法院檢察署刑案資料查註紀錄表及全國施用毒品
    案件紀錄表各1份。
三、論罪及科刑之理由：
　　按海洛因及安非他命分別係毒品危害防制條例第2 條第2 項
  　第1 款、第2 款所定之第一級毒品、第二級毒品，被告予以
    施用，核其所為，係犯毒品危害防制條例第10條第1 項、第
    2 項之施用第一級毒品罪及施用第二級毒品罪。其持有第一
    級毒品海洛因、第二級毒品安非他命係供施用，其持有第一
    級毒品、第二級毒品之低度行為分別為施用第一級毒品、第
    二級毒品之高度行為所吸收，不另論罪。其先後多次施用第
    二級毒品之犯行，時間緊接，犯罪構成要件相同，顯係基於
    概括犯意為之，為連續犯，應論以1 施用第二級毒品罪，並
    加重其刑。被告所犯上開2 罪，犯意各別，罪名互異，應予
    分論併罰。又被告曾受有前揭犯罪事實欄所載刑之科刑及執
    行完畢情形，有臺灣高等法院被告全國前案紀錄表在卷可按
    ，其受有期徒刑執行完畢後5 年內再犯本件有期徒刑以上之
    罪，為累犯，應依法加重其刑（施用第二級毒品部分應依法
    遞加之）。爰審酌被告前有多次施用第二級毒品之前科，猶
    不知戒除毒品惡習而續為施用第二級毒品，並進而施用第一
    級毒品，顯見其並無自我戒斷之能力及決心，自不宜輕縱，
    惟審酌所犯施用毒品之犯罪係戕害自身健康之行為，於他人
    尚不致造成損害及其施用之次數、被告事後坦承犯行之態度
    等一切情狀，就其所犯上開2罪，分別量處如主文所示之刑
    ，並定其應執行刑，以示懲儆。
四、沒收之諭知：
  　扣案之第二級毒品安非他命殘渣袋1 只內之安非他命殘渣，
    為查獲之毒品，應依毒品危害防制條例第18條第1 項前段規
    定宣告沒收銷燬之；另扣案用以裝置上述安非他命殘渣之包
    裝袋1個、吸食器1個，均為被告所有供本案施用第二級毒品
    所用之物，業據被告供承在卷，爰均依刑法第38條第1項第2
    款規定予以宣告沒收。
五、應適用之法條：
　　刑事訴訟法第273 條之1 第1 項、第310 條之2 、第454 條
    第1 項、第299 條第1 項前段，毒品危害防制條例第10 條
    第1 項、第2 項、第23條第2 項、第18條第1 項前段，刑法
    第11條、第56條、第47條、第51條第5款、第38條第1項第2
    款，判決如主文。
六、對於本件判決如有不服，得於收受送達翌日起10內，向本院
    提出上訴書狀，上訴於臺灣高等法院。
本案經檢察官甲○○到庭執行職務
中　　華　　民　　國　　94　　年　　12　　月　　5 　　日
                  刑事第四庭法  官  王美婷
以上正本證明與原本無異。
對於本件判決如有不服，應於收受送達後10日內，向本院提出上
訴書狀，上訴於臺灣高等法院，並按他造當事人之人數附具繕本
。
中　　華　　民　　國　　94　　年　　12　　月　　6 　　日
                            書記官  劉珍珍
附錄本案論罪科刑法條：
毒品危害防制條例第10條第1項、第2項
施用第一級毒品者，處6 月以上5 年以下有期徒刑。
施用第二級毒品者，處3年以下有期徒刑。
